【裁判字號】    92,易,1153
【裁判日期】    920625
【裁判案由】    妨害名譽
【裁判全文】
臺灣板橋地方法院刑事判決                        九十二年度易字第一一五三號
    公  訴  人  臺灣板橋地方法院檢察署檢察官
    被      告  乙○○
右列被告因妨害名譽案件，經檢察官提起公訴（九十二年度偵字第四四三四號），本
院判決如左：
    主  文
乙○○無罪。
    理  由
一、公訴意旨略以：被告乙○○與告訴人丙○○係居住於同乙棟公寓上、下樓之鄰居
    關係，緣丙○○對乙○○之女袁玉菁提出傷害告訴，致雙方有所不快。嗣於民國
    （下同）九十一年五月十日上午十一時許，在台灣板橋地方法院檢察署偵查大樓
    一樓處之公眾得出入場所，乙○○辱罵王滿妹：「幹妳娘，幹妳娘雞歪，妳去死
    ，妳這麼老，我都不想幹妳」等語。因認被告涉犯刑法第三百零九條第一項之公
    然侮辱罪嫌云云。
二、按犯罪事實應依證據認定之，無證據不得推定其犯罪事實，刑事訴訟法第一百五
    十四條定有明文；次按認定犯罪事實，須依證據，而所謂證據，係指合法之積極
    證據就犯罪事實能為具體之證明者而言；又認定不利於被告之事實，須依積極證
    據，苟積極證據不足為不利於被告事實之認定時，即應為有利於被告之認定，更
    不必有何有利之證據，最高法院三十年上字第八一六號著有判例。又告訴人之指
    述，無非係以使被告受刑事追訴處罰為目的，有時難免故予誇大，自不得僅以告
    訴人之指述為唯一論據，仍應調查其他必要之證據，以查明是否與事實相符。
三、查公訴人認被告乙○○涉有前開公然侮辱罪嫌，無非係以告訴人丙○○之指訴，
    及證人丁○○、戊○○於偵查中之證詞為其主要論據；惟訊據被告乙○○矢口否
    認有何公然侮辱之犯行，辯稱：伊沒有辱罵丙○○等語。經查，告訴人丙○○指
    稱因另案告訴被告乙○○之女袁玉菁傷害案件，雙方於九十一年五月十日上午至
    台灣板橋地方法院檢察署出庭應訊，當日伊於偵查中當庭撤回對袁玉菁之告訴，
    然被告乙○○在地檢署一樓大廳卻辱罵伊云云；惟查，被告乙○○於偵查中與本
    院調查時均矢口否認有何公然侮辱之犯行，且查告訴人丙○○於本院調查時陳稱
    ：「戊○○會騙人家錢，他表示如果來出庭作證我要付他錢... 丁○○是我哥哥
    的小孩，他們全家人都不是正當的人」、「當天（指案發當天）我只有自己一個
    人來開庭」、「（問：丁○○、戊○○是否有與妳一起來？）沒有，丁○○一家
    人都要拿我的錢.... 」（陳述時，雙手膜拜）等語（見本院卷宗九十二年五月
    十六日調查筆錄），告訴人丙○○既於當日獨自一人到地檢署開庭，其於偵查中
    指稱當天係戊○○、丁○○陪同其前往地檢署乙節，應不實在，而證人丁○○、
    戊○○於偵查中為告訴人丙○○有利之證詞，顯屬虛偽，並不可採信。再經本院
    向板橋地檢署函調該署偵查大樓一樓大廳於九十一年五月十日上午之錄影帶，惟
    地檢署函覆稱因經費拮拒，錄影帶已重複錄影使用，故無是日錄影帶可供調用乙
    情，亦有該署九十二年五月八日甲○森政字第三五四七二號函一紙可憑，是本件
    尚難僅憑告訴人單一之指述，即遽為不利被告犯罪事實之認定。此外，復查無其
    他任何積極證據，足資證明被告有何公然侮辱之犯行，既不能證明被告犯罪，揆
    諸首揭法條及判例意旨，自應為被告無罪之諭知。
四、至證人丁○○、戊○○於本院調查與審理時，經合法傳喚及拘提，均不到庭，惟
    渠等二人於本案偵查中所為之證詞，究否涉及偽證，應由檢察官另行偵查處理。
據上論斷，應依刑事訴訟法第三百零一條第一項，判決如主文。
本案經檢察官程秀蘭到庭執行職務
中      華      民      國      九十二      年    六    月    二十五    日
                                      臺灣板橋地方法院刑事第二庭
                                          法  官  陳  靜  茹
右正本證明與原本無異。
如不服本判決，應於判決送達後十日內向本院提出上訴狀（應附繕本），上訴於臺灣
高等法院。
                                          書記官  廖  美  紅
中      華      民      國      九十二      年    六    月     三十     日


司法院資訊處製作；財團法人民間司法改革基金會備份。
